【裁判字號】    98,再,19
【裁判日期】    980624
【裁判案由】    失業認定
【裁判全文】
臺中高等行政法院裁定
                                        98年度再字第19號
再審原告    甲○○
再審被告    行政院勞工委員會職業訓練局中彰投區就業服務中
            心
代 表 人    乙○○
上列當事人間失業認定事件，再審原告對於中華民國97年11月13
日本院97年度訴字第319號號判決，提起再審之訴，本院裁定如
下：
    主  文
再審之訴駁回。
再審訴訟費用由再審原告負擔。
    理  由
一、程序事項：按「法官有下列情形之一者，應自行迴避，不得
    執行職務：．．．(六)曾參與該訴訟事件再審前之裁判者。但
    其迴避以一次為限。」行政訴訟法第19條第6款定有明文。
    是依上開規定，曾參與該訴訟事件再審前之裁判，應自行迴
    避者，係指該訴訟事件經裁判後提起再審，曾參與原確定終
    局裁判之法官而言，且其迴避以1次為限。本件當事人間失
    業認定事件，前經本院97年度訴字第319號判決係由審判長
    法官王茂修陪席法官莊金昌及受命法官林金本三人組成合議
    庭判決駁回原告（即再審原告）之訴。再審原告未對上開判
    決提起上訴而告確定。嗣再審原告對於本院上開確定判決向
    本院提起再審之訴，並經本院以98年度再字第2號受理，分
    案時已將原參與審判之三位法官予以迴避，由審判長法官胡
    國棟、陪席法官許武峰及受命法官林秋華三人組成合議庭駁
    回再審之訴在案。茲再審原告再對本院97年度訴字第319號
    確定判決提起再審之訴，揆諸首揭法律之規定，參與本院97
    年度訴字第319號確定判決之合議庭法官王茂修、莊金昌及
    林金本三人之迴避以1次為限，即無再行迴避之必要，合先
    敘明。
二、次按「再審之訴應於30日之不變期間內提起。前項期間自判
    決確定時起算，判決於送達前確定者，自送達時起算；其再
    審之理由發生或知悉在後者，均自知悉時起算。」行政訴訟
    法第276條第1項及第2項定有明文。倘再審原告主張再審之
    理由發生或其知悉在後者，應就此利己事實負舉證責任，此
    觀同法第277條第1項第4款之規定自明。
三、再按「判決，於上訴屆滿時確定。但於上訴期間內有合法之
    上訴者，阻其確定。不得上訴之判決，於宣示時確定；不宣
    示者，於公告主文時確定。」行政訴訟法第212條亦定有明
    文。經查本院97年度訴字第319號判決，係於民國97年11月
    13日判決，於97年11月24日送達再審原告，此有有上開判決
    及送達證書足據（原卷第103頁正面至第107頁背面及第109
    頁），上開判決係屬得上訴之案件，其上訴之不變期間，自
    97年11月25日起算20日屆滿，再審原告住居臺中縣大雅鄉，
    其在途期間為3日，計算其上訴屆滿日為97年12月17日，再
    審原告未於上訴期限屆滿日前提起上訴而確定。再審之不變
    期間自97年12月17日確定時起算，再審原告住居臺中縣大雅
    鄉，應扣除在途期間3日，算至98年1月19日（星期一）止即
    告屆滿。再審原告遲至98年4月20日始提起本件再審之訴，
    顯已逾30日之不變期間。再審原告雖主張伊於98年4月18日
    上午至台中市楊正中議員服務處陳情時，當時服務人員審視
    相關卷證，發現其中有空軍通信航管資訊聯隊94年3月18日
    祺平字第0940001986號令，其上載明核發再審原告與訴外人
    劭春美等2員「資遣費」、退職金、加發給與及勞保補償金
    ，請再審原告等人前往領取，並有再審原告之臺中商銀活期
    存款帳戶存款紀錄為證，倘再審原告係自願性離職，再審被
    告何以會核發「資遣費」及「勞保補償金」等名目之款項予
    再審原告？上開證據如經斟酌足資證明再審原告確實遭非自
    願性裁員之對待，足使再審原告可受較有利益之裁判，自屬
    符合行政訴訟法第273條第1項第13款再審事由云云，並主張
    空軍通信航管資訊聯隊94年3月18日祺平字第0940001986 號
    令係再審原告於98年4月18日前往臺中市楊正中議員服務處
    陳情時，當時服務人員審視相關卷證後始發現之云云。惟查
    ，該上開函令既係於94年3月18日所發，再審被告亦於同年4
    月4日將該筆「資遣費、退職金、加發給與及勞保補償金」
    合計新臺幣1,071,871元匯入再審原告設在臺中商銀活期存
    款帳戶，此有再審原告提起本件再審之訴時，提出上開臺中
    商銀活期存款帳戶為證（本院卷第11頁）。則再審原告最遲
    於94年4月4日已知悉此項證據之存在，自不得據此主張其知
    悉再審理由在後，依上開規定及說明，其再審之訴顯已逾判
    決確定時起算之30日不變期間，其再審之訴自非合法，應以
    裁定駁回。
四、依行政訴訟法第278條第1項、第104條、民事訴訟法第95條
    、第78條，裁定如主文。
中    華    民    國    98    年     6    月    24    日
                臺中高等行政法院第三庭
                          審判長法  官  王  茂  修
                                法  官  莊  金  昌
                                法  官  林  金  本
以上正本證明與原本無異。
如不服本裁定，應於裁定送達後10日內以書狀敘明理由，經本院
向最高行政法院提起抗告（須依對造人數附具繕本）
中    華    民    國    98    年     6    月    24    日
                                書記官  丁  俊  賢


司法院資訊處製作；財團法人民間司法改革基金會備份。
